Raúl Calderón

Desarrollador Full-Stack con experiencia en PHP encaminado en IA.

Raúl Francisco Calderón Rochín

Hermosillo Sonora, MX.

+52 644 143 9913 raul41092@gmail.com

Online Resume

in _{Linkedir}



Sobre mi

Desarrollador Full Stack con casi 10 años de experiencia en PHP, WordPress, y desarrollo de sistemas web complejos. Actualmente estoy en transición hacia el desarrollo de soluciones con Inteligencia Artificial y Machine Learning con Python. Apasionado por la mejora continua, la eficiencia en código y la resolución de problemas con impacto real. Estoy abierto a nuevas oportunidades donde pueda aportar mi experiencia en desarrollo web mientras aplico inteligencia artificial para automatizar y optimizar procesos.

Habilidades

Backend & Web

-> PHP -> Python

-> Javascript -> CMS (WordPress/Drupal)

-> Ajax -> MySQL

-> API/API REST

Frontend

-> HTML -> CSS

-> Bootstrap -> JQuery

IA (Intermedio)

- -> AI Foundamentals (ML, DL, AI Ethics & Responsible AI)
- -> Machine Learning Tools (Python for AI/ML, Scikit-learn, Pandas & NumPy, Jupyter Notebook)
- -> Generative AI & NLP (Prompt Engineering, AI Agents, NLP, Text Generation & Analysis)
- -> Cloud & Deployment (Oracle Cloud AI Services, AWS, API Development for AI, Containerization Docker)

-> Git

Experiencia Laboral

Powdevs - BillingTree | A REPAY Company / Desarrollador Full Stack

2020 - 2024

- Optimicé la generación de reportes financieros diarios en XML/PDF, mejorando la velocidad de procesamiento mediante refactorización de queries y backend.
- Participé en debugging de problemas críticos de pagos en producción, aplicando buenas prácticas de control de versiones y trazabilidad.
- Participé en el desarrollo e implementación de características nuevas como autenticación de seguridad mediante códigos por correo (2FA).

Rivka Development - Sales Simplicity Software, Inc. /Desarrollador Full Stack

2019 - 2020

- Desarrollé mejoras de funcionalidades para un plugin personalizado en WordPress llamado "Options Online", utilizado en el sitio de ventas residenciales Sales Simplicity (EE.UU.).
- Implementé scripts en XML para automatizar la exportación de datos de propiedades en venta (precios, disponibilidad, etc.), facilitando la gestión y actualización de inventario inmobiliario.

Vagapp Soluciones / Desarrollador Full Stack

2015 - 2019

- Estuve a cargo del desarrollo y soporte de proyectos web para clientes en México, aplicando soluciones personalizadas en CMS como Drupal y tecnologías full stack. Entre los proyectos más destacados se encuentran:
- WedProduction: Plataforma tipo red social para bodas, desarrollada desde cero en Drupal. Permitía cotizaciones, creación de eventos, perfiles de proveedores y más.
- VisitMexico: Sitio informativo que centralizaba todos los eventos turísticos y culturales del Estado de México.
- Arizona Driver Club (AZ Drivers): Plataforma para la cotización y comparación de distintos planes de seguros automovilísticos.

Educación

Instituto Tecnológico de Sonora (ITSON) / Ingeniería en Software

Se cursó la carrera de Ingeniería en Software durante este periodo de tiempo.

Idiomas

- Español (nativo)
- Ingles (avanzado)

Proyectos Personales

Generador de Playlist de Spotify basado en emociones con IA.

Elimina canciones repetidas de una playlist en Spotify con IA.

Chatbot con Go, Vuejs y Socket.io

Y MÁS

Cursos y Certificaciones

ORACLE CLOUD INFRASTRUCTURE AI FOUNDATIONS ASSOCIATE.

Llevada a cabo en la plataforma de Oracle.

Certificación Git.

Llevada a cabo en la plataforma de Desafíos Latam.

Introducción al Análisis de datos con Python.

Llevada a cabo en la plataforma de Udemy.

Python para Ciencia de Datos - Machine Learning con Python.

Llevada a cabo en la plataforma de Desafíos Latam.

IA & ChatGPT de Cero a Avanzado.

Llevada a cabo en la plataforma de Udemy.

Otras certificaciones relevantes